臺灣臺南地方法院交通事件裁定　　　　 96年度交聲字第446號
移送機關　　交通部公路總局嘉義區監理所臺南監理站
異議人即　　甲○○
受處分人
上列受處分人因違反道路交通管理處罰條例案件，對於交通部公
路總局嘉義區監理所臺南監理站民國96年5月22日所為之裁決處
分（處分案號：嘉監南字第裁74-M00000000號），聲明異議，本
院裁定如下：
    主  文
異議駁回。
    理  由
一、原處分意旨略以：異議人即受處分人甲○○（下稱異議人）
    經台南縣警察局永康分局舉發於民國九十三年七月十二日八
    時十二分許，騎其所有之車牌號碼ＶＢＰ－一八五號輕型機
    車，在臺南縣中山南路與永康街口駕車行經有燈光號誌管制
    之交岔路口闖紅燈，原處分機關即交通部公路總局嘉義區監
    理所臺南監理站復以違規事實屬實，依照道路交通管理處罰
    條例（下稱處罰條例）第五十三條第一項之規定，裁處異議
    人罰鍰新臺幣（下同）四千五百元，並依同條例第六十三條
    第一項第三款記違規點數三點等語。
二、本件異議意旨略以：異議人是因上班怕遲到，又異議人係單
    親家庭，要獨自扶養二個小孩，經濟非常困難，且上開車輛
    已老舊報廢，請改以最低底限罰鍰，為此聲明異議等語。
三、本件異議人之違規行為發生於九十三年七月十二日，係在九
    十四年十二月二十八日修正公布，並於九十五年七月一日施
    行之處罰條例第五十三條及第六十三條規定之前；而行政罰
    法係九十四年二月五日以華總一義字第09400016841號命令
    公布，依該法第四十六條規定，自九十五年二月五日開始施
    行；依行政罰法第五條規定：「行為後法律或自治條例有變
    更者，適用行政機關最初裁處時之法律或自治條例。但裁處
    前之法律或自治條例有利於受處罰者，適用最有利於受處罰
    者之規定。」自應以行政機關「最初裁處時」為法律適用之
    依據。從而本件原處分機關為裁決時係九十六年五月二十二
    日，比較修法前後處罰條例第五十三條第一項及第六十三條
    之處罰規定並未修正，修正後之規定並無不利於異議人，有
    關裁處法律之適用，自應依九十四年十二月二十八日修正公
    布，並於九十五年七月一日施行後處罰條例第五十三條第一
    項及第六十三條第一項第三款規定予以處理，始符法旨，合
    先敘明。
四、按車輛指在道路上以原動機行駛之汽車（包括機器腳踏車）
    或以人力、獸力行駛之車輛；汽車駕駛人，行經有燈光號誌
    管制之交岔路口闖紅燈者，處一千八百元以上五千四百元以
    下罰鍰，並記違規點數三點，處罰條例第三條第八款、第五
    十三條第一項及第六十三條第一項第三款定有明文。
五、經查：
（一）異議人九十三年七月十二日八時十二分，騎乘其所有之車
      牌號碼ＶＢＰ－一八五號輕型機車，在臺南縣中山南路與
      永康街口駕車行經有燈光號誌管制之交岔路口闖紅燈之違
      規事實，為異議人所不爭執，且有卷附台南縣警察局南縣
      警交字第Ｍ00000000號舉發違反道路交通管理事
      件通知單可證。
（二）又本件異議理由處罰條例並未有列為免罰之明文，再者，
      行政罰法第十九條第一項規定「違反行政法上義務應受法
      定最高額三千元以下罰鍰之處罰，其情節輕微，認以不處
      罰為適當者，得免予處罰。」，然依上開裁決書所載異議
      人應繳納之罰鍰為四千五百元，亦與該法條要件未合。
（三）綜上，本件異議人違反道路交通管理事件，所遭當場舉發
      之違規行為，事證明確，堪予認定，原處分機關引用處罰
　　　條例第五十三條第一項、第六十三條第一項第三款，並參
　　　酌違反道路交通管理事件統一裁罰基準表之規定，裁處異
  　　議人罰鍰四千五百元並記違規點數三點，於法即無不當，
      異議人向本院聲明異議，揆諸前揭條文及說明，其異議為
      無理由，應予駁回。
六、據上論結，應依道路交通管理處罰條例第八十七條第二項、
    道路交通案件處理辦法第十九條，裁定如主文。
中　　華　　民　　國　　96　　年　　7　　月　　11 　日
                  交通法庭法　官　鍾邦久
以上正本證明與原本無異。
如不服本裁定應於送達後5日內向本院提出抗告狀（應附繕本）
。
 　　                     書記官　陳慧玲
中　　華　　民　　國　　96　　年　　7　　月　　11 　日
